# 关于购买需要安装的资产确认债务的问题

提问人：xiaoben228 时间：2018-03-07 07:39:49
请教，我们买一个大型设备，价值大概 8000 万，运输过来后需要 2 个月的安装调试时间，经过政府部门验收通过后方可以进行运营。
我们与厂家约定的付款条件是首付款 20 ％，发货前20%，到达基地20%，通过验收后 30 ％，运行 6 个月后10%。 我之前认为收到设备后，将已付款转入在建工程，等到通过验收，转固定资产时确认剩余应付款，我认为通过验收后风险报酬才最终转移，形成现时义务。 我们审计会计师认为，应该在货物送达的时候就确认剩余债务，即应该在在建工程反映设备所有价值，同时确认负债，我的做法是在转固的时候确认设备价值，同时确认负债。 请问在安装设备是应该确认全部价值吗

回答人：chenyiwei
这个问题一直有争议，理论上应采用与承包商（完工百分比法确认收入）相对称的会计处理，即依据完工进度逐步确认在建工程和应付款项，但在实际操作中很难确定施工方的完工进度，因此在这种情况下，按照合同约定的付款节点逐步确认在建工程和应付款项是可以接受的。

提问人：跨度防护 时间：2018-03-08 20:27:39
如果没有“经过政府部门验收通过后方可以进行运营”这个条件，是否可以在收到设备时，按照设备的价值计入在建工程和应付账款？

回答人：chenyiwei
可以。